

1 +212 694 883100

🖈 Casablanca , Maroc

22 ans

Réseaux sociaux

in @salmaelmokharek

@salmaelmokharek

Compétences

Back-end:

NodeJS, ExpressJS, SpringBoot

Base de données:

MongoDB, Oracle, SQL Server, Supabase, PostgreSQL

Design:

Adobe Illustrator, Canva

Front-end:

HTML5, CSS3, JavaScript, TypeScript, Angular, React, Bootstrap, TailwindCss

Méthodes agiles:

Scrum

Outils:

Git, GitHub, Jira, Trello, Slack

Testing:

RobotFramework, SeleniumLibrary, XPATH

Langues

Arabe

Langue Maternelle

Anglais

Niveau Intermédiaire

Français

Niveau Intermédiaire

Certificats Professionnelle

ODC: Testing de logiciel

Wall Street English

SALMA EL MOKHAREK

Développeuse Full Stack

Développeuse Full Stack spécialisée dans la création d'applications web robustes et performantes. Avec une expérience variée en front-end et back-end, j'apporte une approche holistique à chaque projet, alliant créativité, persévérance et ingéniosité pour relever les défis techniques.

Diplômes et Formations

Licence Professionnelle en Développement Full Stack et DevOps

FSAC Hassan II, Casablanca Oct. 2023 - Août 2024

Formation Professionnelle en Mean Stack Développement

CodingTech, Casablanca Mar. 2023 - Juin 2023

Diplôme en Techniques de Développement Informatique

ISTA NTIC 2 Sidi Maarouf, Casablanca Oct. 2019 - Juin 2021

Baccalauréat en Sciences de la Vie et de la Terre

Lycée Bno Zaydoun , Casablanca Sept. 2018 - Juin 2019

Expériences professionnelles

Stage de Fin d'Études

Thales Informatique, Casablanca Fev. 2024 - Avr. 2024

- Mise en place d'un projet de gestion du temps des employés avec Delphi et Pascal, et Script Ligne 1000 dans Sage 1000 FRP.
- Développement d'une application répondant aux besoins spécifiques des clients utilisant C# et .Net.
- Réalisation de POCs pour tester l'intégration de Next.js avec Supabase, SpringBoot, et Quarkus.

Développeuse MEAN Stack

Digitalia Solutions, Casablanca Juin 2023 - Oct. 2023

- Réalisation d'un projet complet de gestion budgétaire avec Angular, Node.js et PostgreSQL, incluant le transfert de données et des calculs complexes pour l'analyse financière.
 - oddmaroc.com
- Collaboration avec une équipe de développement front-end utilisant Angular.

Stagiaire

BR2M SARL AU, Casablanca Avr. 2022 - Sept. 2022

• Recherche sur le web et extraction de données pertinentes pour des projets spécifiques.

Freelancer

A distance, Depuis avr. 2021

• Développeur web indépendant et designer graphique, spécialisé dans la création d'interfaces, de logos et de designs exceptionnels.

Stagiaire en Développement Web

Agence National Des Ports, Casablanca Mar. 2021 - Avr. 2021

 Conception et développement d'une Application web pour la gestion d'un cabinet médical, avec expertise en Oracle.

Projets

Invoice Management System:

Angular, ChartJs, TailwindCss, SpringBoot, PostgreSQL App Movies : API (TMDB), Angular, BootStrap, CSS **Back-Office Ecom:**

Angular, NodeJs, ExpressJs, MongoDb, Mongoose ODM